【裁判字號】    97,訴,94
【裁判日期】    970617
【裁判案由】    營利事業所得稅
【裁判全文】
臺中高等行政法院判決
                                     97年度訴字第00094號
                              .
原      告  富山有限公司
代  表  人  甲○○
訴訟代理人  何素秋  會計師
被      告  財政部臺灣省中區國稅局
代  表  人  乙○○
訴訟代理人  丙○○
上列當事人間因營利事業所得稅事件，原告不服財政部中華民國
97年1月18日台財訴字第09600533860號（案號：第00000000號）
訴願決定，提起行政訴訟。本院判決如下︰
    主  文
原告之訴駁回。
訴訟費用由原告負擔。
    事  實
甲、事實概要：
    原告（代表人翁美鳳95年9月7日更名為甲○○）93年度營利
    事業所得稅結算申報，原列報營業成本新臺幣（下同）34,
    079,723元，經被告核定32,959,746元，全年所得額1,281,7
    21元，應補稅額271,002元。原告不服，申請復查，未獲變
    更，向財政部提起訴願，亦遭駁回，遂提起本件行政訴訟。
乙、兩造爭點及陳述：
壹、原告方面：
一、聲明：求為判決：撤銷訴願決定及原處分。
二、陳述：
  (一)原告主要營業項目為納骨塔位買賣，93年申報全年營業收入
    39,947,372元中，納骨塔位買賣營業收入為36,236,891元，
    佔全部營業收入90.7％，其餘3,710,481元係承包臺中殯葬
    管理所「臺中市中部科學園區用地範圍無主墳墓代遷」、「
    臺中殯葬管理所第十三公墓納骨塔及大肚山無主靈骨誦經超
    度亡魂」、「臺中市北屯區第三十二公墓西側無主墳墓代遷
    工程」及臺中榮民服務處轉介往生榮民殯葬等收入，其中祭
    祀用品支出1,119,977元為承攬上開殯葬業務之所必要支出
    ，而非出售納骨塔而贈與之廣告性支出，被告未依帳載及合
    約查核認定，卻全數剔除不予認列，顯非有理。
  (二)本件系爭祭祀品支出1,119,977元，為營業上必要之成本或
    費用，並非廣告費用性質，被告逕依原告93年度營利事業所
    得稅結算申報書卷附會計師查核簽證報告書所載，係出售納
    骨塔塔位及辦理殯葬事務贈與客戶之毛巾、普渡祭品等用品
    支出，屬廣告費性質，轉列營業費用，並以原告未於帳簿中
    載明贈送物品之名稱、數量、及成本金額，且未提示贈品支
    出日報表而全數刪除，不予認列，不符實情，難令人折服。
  (三)查所得稅結算申報後，稽徵機關之查核方式，有書面審核與
    調帳查核兩種方式，本件為會計師簽證申報案件，依規定為
    書面審核，但在書面審核過程中，原查審人員顯有誤解會計
    師簽證報告，遂把原列為祭祀用品支出1,119,977元，轉列
    為廣告費用後全數剔除，致使原告應多繳二十餘萬元稅金，
    且令人質疑的是原告買進的毛巾為一般毛巾，並未印製本公
    司名稱，普渡祭品為喪家祭祀往生者、無主亡魂、場地佈置
    及誦經費用，尤其在死者靈堂及告別式上，何需廣告？廣告
    何用？尤有甚者所列祭祀品當中尚有壽衣、骨灰罐，試問有
    人送此物品作廣告的嗎？顯示原查核人員之調整缺失，又既
    已復查訴願理應依帳載核實認定，卻變本加厲，再引述會計
    師調整說明來作復查訴願決定，本案就因該等祭祀品不是廣
    告費所以帳載中並無贈送物品之名稱、數量，故無法提出贈
    品支出日報表，惟訴願決定不明究理偏袒被告，更令人難以
    折服。
  (四)原告承包臺中殯葬管理所「臺中市中部科學園區用地範圍無
    主墳墓代遷」、「臺中殯葬管理所第十三公墓納骨塔及大肚
    山無主靈骨誦經超度亡魂」、「臺中市北屯區第三十二公墓
    西側無主墳墓代遷工程」及臺中榮民服務處轉介往生榮民殯
    葬等收入，故有祭祀用品支出1,119,977元，且均取具進項
    憑證，復查時已調帳查核，應依帳載憑證及各該簽帳契約書
    核對即可知，不能再依會計師查核簽證報告書所載來作理由
    ，而損害原告權益。
  (五)本件祭品支出1,119,977元，非廣告支出，係依契約執行無
    主墳墓代遷工作時，依習俗應買鮮花及祭拜用品、金紙及請
    道士或高僧誦經，以超度亡魂，藉以使工作者心理上的安心
    ，為承攬工作上所必須的支出，係屬葬儀服務業部份之相關
    成本，與一般贈送品、刊登報紙、媒體、看板之廣告性質支
    出有別。
  (六)通常人往生後喪家依習俗舉行告別式時，會對來參與並送禮
    金者送毛巾答謝，而這些毛巾由承攬禮儀業者提供，計入喪
    葬費用，作為喪葬收入的成本，並非無償提供贈品；被告顯
    對會計師查核報告書所載「系爭祭祀品支出1,119,977元，
    係出售納骨塔而贈與、普通祭品之支出」顯屬誤解。又祭祀
    用品係對往生者的尊敬，擺設在靈堂的供品鮮花、水果、三
    牲、米飯等祭拜用品，為人往生後普渡的祭品，依習俗均為
    喪家負擔，為禮儀公司向喪家結算收入的一部分，祭祀用品
    自為成本（或費用）但絕非廣告費，且一般人不喜歡這些祭
    祀品，均由原告代為處理。
  (七)原核定葬儀服務營業收入為3,710,481元，此部分營業勞務
    成本為3,932,749元明顯錯誤。依據帳載所列勞務費3,932,7
    49元係包含出售塔位勞務成本1,589,523元，而非全部葬儀
    服務成本。而全部葬儀服務成本為祭祀用品成本加勞務成本
    亦即1,119,977元及2,343,226元，合計為3,463,203元。原
    核定誤認該葬儀服務成本為3,932,749元加1,119,977元，合
    計5,052,726元在先，進而辯稱該祭祀用品為出售納骨塔位
    贈與客戶支出屬廣告贈品性質而非遷葬用品費用，要求原告
    提示贈品支出日報表供核作為剔除理由，顯示原核定錯誤而
    於事後提出無理要求，且該核定亦有悖常情。蓋一般購買納
    骨塔位有投資性質者，有生前預購者，亦有替往生者購買，
    試問屬前兩種情形時，豈有以贈送毛巾、骨灰罈、壽衣、祭
    祀用品作為廣告情事？至於屬第三者情形必是在辦理告別式
    或往生者遷葬時所必須用到之物品，怎可以廣告費性質視之
    ，原核定顯屬誤認。又被告既將原告申報遷葬服務收入
    3,710, 481元認列為營業收入，其相對取有合法憑證，且屬
    業務所必須之費用支出之祭祀用品1,119,977元亦應予以認
    列，始符合收入配合原則。
  (八)綜上所述，本件祭品支出1,119,977元，非廣告性支出，被
    告認事用法偏頗，祭祀用品為服務業收入之必須花費的成本
    （費用）支出，不能以廣告贈品性質視之，而要求提示支出
    日報表及明細。又殯葬係屬勞務承攬，相關支出是成本也是
    其為費用，就如幼稚園的支出，是其成本也是費用，並無須
    作成本分析，被告所為之要求顯與法無據，請判決撤銷原處
    分及訴願決定。
貳、被告方面：
一、聲明：求為判決：駁回原告之訴。
二、陳述：
  (一)按「營利事業所得之計算，以其本年度收入總額減除各項成
    本費用、損失及稅捐後之純益額為所得額。」「稽徵機關進
    行調查或復查時，納稅義務人應提示有關各種證明所得額之
    帳簿、文據；其未提示者，稽徵機關得依查得之資料或同業
    利潤標準，核定其所得額。」「本法第83條所稱之帳簿文據
    ，其關係所得額之一部或關係課稅年度中某一期間之所得額
    ，而納稅義務人未能提示者，稽徵機關得就該部分依查得資
    料或同業利潤標準核定其所得額。」為行為時所得稅法第24
    條第1項、第83條第1項及同法施行細則第81條第1項所明定
    。次按「營利事業之費用與損失，應視其性質分為營業費用
    （如銷售、管理費用）與營業成本（如製造費用），分別審
    定並轉正。」「銷貨附贈物品，應於銷貨發票加蓋贈品贈訖
    戳記，並編製書有統一發票號碼、金額、贈品名稱、數量及
    金額之贈品支出日報表，憑以認定。」「會計師代理營利事
    業所得稅結算申報‧‧‧之方法為：一、簽證申報：應就委
    託人當年度有關所得額‧‧‧應納稅額之帳簿、憑證及有關
    文件，依所得稅法及相關法令規定，執行必要之查核程序，
    作適當之更正、調整與說明，翔實記錄工作底稿並提出簽證
    申報查核報告書‧‧‧以供稽徵機關查核。」分別為營利事
    業所得稅查核準則第60條前段、第78條第2款第8目前段及行
    為時會計師代理所得稅事務辦法第13條第1款所規定。
  (二)原告係經營納骨塔位買賣及葬儀服務業等，93年度列報營業
    成本34,079,723元，被告以其中祭祀品支出1,119,977元，
    無法證明實際用途，乃依據原告出具之同意書予以剔除，核
    定營業成本32,959,746元。原告不服，主張祭祀品支出為殯
    葬業務之必要支出，請重新核定，酌予補列云云。經被告復
    查決定以，查原告93年度列報營業收入淨額39,947,372 元
    ，營業成本34,079,723元，其中葬儀服務業部分營業收入淨
    額3,710,481元，營業成本3,932,749元，被告已依其列報數
    認定。次查，系爭營業成本-祭祀品支出1,119,977元，依原
    告93年度營利事業所得稅結算申報書卷附會計師查核簽證報
    告書所載，係出售納骨塔位而贈與客戶之毛巾、普渡祭品等
    用品之支出，屬廣告費性質，而非屬葬儀服務業部分之相關
    成本支出，應予轉列營業費用-廣告費，惟原告並未於帳簿
    中載明贈送物品之名稱、數量及成本金額，且迄未提示贈品
    支出日報表供核，與首揭規定不合，應不予認列，原核定營
    業成本32,959,746元，復查後遂予維持。原告不服，提起訴
    願，訴經財政部訴願決定持與被告相同之論見予以駁回。
  (三)訴訟意旨略謂：原告訴稱本案祭祀品支出1,119,977元，係
    依契約執行無主墳墓代遷工作時，依習俗應買鮮花及祭拜用
    品、金紙及請道士或高僧誦經，以超渡亡魂藉以使工作者心
    理上安心，為承攬工作上所必須的支出。又喪家依習俗舉行
    告別式時，對來參與並送禮金者送毛巾答謝，及擺設在靈堂
    祭拜用品，由禮儀公司提供並向喪家結算收入，祭祀用品自
    為成本，為營業收入所必要的支出，而非出售納骨塔而贈與
    之廣告性支出云云。
  (四)查原告93年度營利事業所得稅結算申報，係委託會計師簽證
    申報，依首揭會計師代理所得稅事務辦法第13條第1款規定
    受委託之簽證會計師應依所得稅法及相關法令規定，執行必
    要之查核程序，提出簽證申報查核報告書。本件會計師提出
    簽證申報查核報告書填載，系爭祭祀品支出1,119,977元，
    係出售納骨塔位而贈與客戶之毛巾、普渡祭品等用品之支出
    。又原告95年10月24日出具之說明書亦稱：「‧‧‧因本公
    司所代銷之商品均與殯葬事務有關，故亦會進一些祭祀用品
    以服務購買本公司之納骨堂塔之使用者或搭配給現貨使用者
    之附贈品（如榮天公司）‧‧‧」等語，被告依首揭查核準
    則規定，核認系爭祭祀品屬廣告費性質，惟原告未於帳簿中
    載明贈送物品之名稱、數量及成本金額，且迄未提示贈品支
    出日報表供核，核與首揭查核準則規定未符，應不予認列。
    至原告主張祭祀品支出1,119,977元應歸屬葬儀服務業之營
    業成本乙事，查原告93年度列報葬儀服務業營業成本3,932,
    749元，倘併計祭祀品支出1,119,977元，合計5,052,726元
    ，惟原告僅提示部分承包服務合約書，且祭祀用品支出明細
    與帳簿憑證亦無法勾稽查核，應依葬儀服務業營業收入淨額
    3,710,481元，按該業（行業標準代號：9630－14）同業利
    潤標準毛利率76﹪核定葬儀服務業部分營業成本890,516元
    ，併計納骨塔位買賣部分營業成本（含佣金支出）29,026,9
    97元，營業成本合計29,917,513元，惟依最高行政法院62年
    度判字第298號判例，行政救濟除原處分適用法律錯誤外，
    申請復查之結果不得為更不利於申請人之決定，原核定營業
    成本32,959,746元仍應予維持，原告主張，並不足採。
  (五)嗣原告改稱帳載營業成本－服務費3,932,749元包含出售塔
    位勞務成本（佣金支出）1,589,523元，應予追認乙節，查
    原告93年度營利事業所得稅結算申報，列報營業成本34,079
    ,723元（包括納骨塔位成本25,757,567元、佣金支出3,269,
    430元、服務費3,932,749元及祭祀品支出1,119,977元），
    經被告機關依原告出具之同意書剔除祭祀品支出1,119,977
    元，核定營業成本32,959,746元，爰此，原告列報之營業成
    本－服務費3,932,749元，被告機關已依其申報數認定，至
    原告主張上開服務費3,932,749元中包含出售塔位勞務成本
   （即佣金支出）1,589,523元應予追認乙節，容有誤解。原處
    分及訴願決定並無違誤，請判決駁回原告之訴。
    理  由
一、按「營利事業所得之計算，以其本年度收入總額減除各項成
    本費用、損失及稅捐後之純益額為所得額。」、「稽徵機關
    進行調查或復查時，納稅義務人應提示有關各種證明所得額
    之帳簿、文據；其未提示者，稽徵機關得依查得之資料或同
    業利潤標準，核定其所得額。」及「本法第83條所稱之帳簿
    文據，其關係所得額之一部或關係課稅年度中某一期間之所
    得額，而納稅義務人未能提示者，稽徵機關得就該部分依查
    得資料或同業利潤標準核定其所得額。」分別為行為時所得
    稅法第24條第1項、第83條第1項及同法施行細則第81條第1
    項所明定。次按「營利事業之費用與損失，應視其性質分為
    營業費用（如銷售、管理費用）與營業成本（如製造費用）
    ，分別審定並轉正。」、「銷貨附贈物品，應於銷貨發票加
    蓋贈品贈訖戳記，並編製書有統一發票號碼、金額、贈品名
    稱、數量及金額之贈品支出日報表，憑以認定。」及「會計
    師代理營利事業所得稅結算申報‧‧‧之方法為：一、簽證
    申報：應就委託人當年度有關所得額‧‧‧應納稅額之帳簿
    、憑證及有關文件，依所得稅法及相關法令規定，執行必要
    之查核程序，作適當之更正、調整與說明，翔實記錄工作底
    稿並提出簽證申報查核報告書‧‧‧以供稽徵機關查核。」
    分別為營利事業所得稅查核準則（以下簡稱查核準則）第60
    條前段、第78條第2款第8目前段及行為時會計師代理所得稅
    事務辦法第13條第1款所明定。
二、本件原告係經營納骨塔位買賣及葬儀服務業等，93年度營利
    事業所得稅結算申報，列報營業成本34,079,723元，被告初
    查以其中祭祀品支出1,119,977元，無法證明實際用途，乃
    依據原告出具之同意書予以剔除，核定營業成本32,959,746
    元等情，分別有原告之93年度營利事業所得稅結算申報書（
    見原處分卷第39頁）、同意書（原同上揭卷第106頁）、財
    政部臺灣省中區國稅局93年度營利事業所得稅結算申報核定
    通知書（見同上揭卷第121頁）等附原處分卷可稽，堪信為
    真實。
三、原告雖主張：祭品支出為殯葬業務之必要支出。本案祭祀品
    支出1,119,977元，係依契約執行無主墳墓代遷工作時，依
    習俗應買鮮花及祭拜用品、金紙及請道士或高僧誦經，以超
    渡亡魂藉以使工作者心理上安心，為承攬工作上所必須之支
    出。又喪家依習俗舉行告別式時，對來參與並送禮金者送毛
    巾答謝，及擺設在靈堂祭拜用品，由禮儀公司提供並向喪家
    結算收入，祭祀用品自為成本，為營業收入所必要的支出，
    而非出售納骨塔而贈與之廣告性支出，被告不予認列，顯非
    有理云云。
四、惟查：原告93年度營利事業所得稅結算申報，係委託會計師
    簽證申報，按首揭會計師代理所得稅事務辦法第13條第1款
    規定受委託之簽證會計師應依所得稅法及相關法令規定，執
    行必要之查核程序，提出簽證申報查核報告書。且依會計師
    法第17條規定「會計師不得對於指定或委託事件，有不正當
    行為或違反或廢弛其業務上應盡之義務。」同法第24條亦規
    定會計師應據實查核簽證。本件會計師提出簽證申報查核報
    告書填載：「（系爭）祭祀品支出（1,119,977元）係因出
    售納骨塔而贈與客戶之毛巾、普渡祭品等用品之支出…」（
    見原處分卷第017頁）。又原告95年10月24日出具之說明書
    亦稱：「‧‧‧因本公司所代銷之商品均與殯葬事務有關，
    故亦會進一些祭祀用品以服務購買本公司之納骨堂塔之使用
    者或搭配給現貨使用者之附贈品（如榮天公司）‧‧‧」（
    見同上揭卷第96頁）等語，被告依首揭查核準則規定，核認
    系爭祭祀品屬廣告費性質，惟原告未於帳簿中載明贈送物品
    之名稱、數量及成本金額，且迄未提示贈品支出日報表供核
    ，認與首揭查核準則規定未符，被告不予認列，尚無不合。
    關於原告主張祭祀品支出1,119,977元應歸屬葬儀服務業之
    營業成本乙節，查原告93年度列報葬儀服務業營業成本3,93
    2,749元，倘併計祭祀品支出1,119,977元合計5,052,726元
    ，惟原告僅提示部分承包服務合約書，且祭祀用品支出明細
    與帳簿憑證亦無法勾稽查核，應依葬儀服務業營業收入淨額
    3,710,481元，按該業（行業標準代號：9630－14）同業利
    潤標準毛利率76﹪核定葬儀服務業部分營業成本890,516元
    ，併計納骨塔位買賣部分營業成本（含佣金支出）29,026,
    997元，營業成本合計29,917,513元，惟依最高行政法院62
    年度判字第298號判例：「依行政救濟之法理，除原處分適
    用法律錯誤外，申請復查之結果，不得為更不利於行政救濟
    人之決定。」之意旨，被告維持原核定營業成本32,959,746
    元，尚無不合。本件原告結算申報時，既經委任會計師提出
    簽證申報查核報告書，乃復委任同一會計師為訴訟代理人，
    而於起訴狀中主張「不能再依會計師查核簽證報告書所載來
    作理由」（見起訴狀第4頁，本院卷第7頁），嗣原告復狀稱
    ：原核定葬儀服務營業收入為3,710,481元，此部分營業勞
    務成本為3,932,749元明顯錯誤。依據帳載所列勞務費3,932
    ,749元係包含出售塔位勞務成本1,589,523元，而非全部葬
    儀服務成本。而全部葬儀服務成本為祭祀用品成本加勞務成
    本亦即1,119,977元及2,343,226元，合計為3,463,203元。
    原核定誤認該葬儀服務成本為3,932,749元加1,119,977元，
    合計5,052,726元在先，進而辯稱該祭祀用品為出售納骨塔
    位贈與客戶支出屬廣告贈品性質而非遷葬用品費用，要求原
    告提示贈品支出日報表供核作為剔除理由，顯示原核定錯誤
    而於事後提出無理要求，且該核定亦有悖常情。蓋一般購買
    納骨塔位有投資性質者，有生前預購者，亦有替往生者購買
    ，試問屬前兩種情形時，豈有以贈送毛巾、骨灰罈、壽衣、
    祭祀用品作為廣告情事？至於屬第三者情形必是在辦理告別
    式或往者遷葬時所必須用到之物品，怎可以廣告費性質視之
    ，原核定顯屬誤認。又被告既將原告申報遷葬服務收入3,71
    0, 481元認列為營業收入，其相對取有合法憑證，且屬業務
    所必須之費用支出之祭祀用品1,119,977元亦應予以認列，
    始符合收入配合原則云云。惟查原告上揭「不能再依會計師
    查核簽證報告書所載來作理由」，核與上開會計簽證規定，
    已有未合，且稅捐之核定為大量行政行為，故健全之會計簽
    證，於稅務行政殊有助益，乃自行提出之簽證，復任意自行
    否定其得為核定之依憑，自非可取。原告雖稱一般購買納骨
    塔位有投資性質者，有生前預購者，亦有替往生者購買者共
    三種情形，前兩種情形，豈有以贈送毛巾、骨灰罈、壽衣、
    祭祀用品作為廣告情事？而第三者情形必是在辦理告別式或
    往生者遷葬時所必須使用之物品，豈可以廣告費性質視之云
    云，惟依原告95年10月24日出具之說明書亦稱：「‧‧‧因
    本公司所代銷之商品均與殯葬事務有關，故亦會進一些祭祀
    用品以服務購買本公司之納骨堂塔之使用者或搭配給現貨使
    用者之附贈品（如榮天公司）‧‧‧」已如前述，被告據以
    依首揭查核準則規定，核認系爭祭祀品屬廣告費性質，且原
    告未於帳簿中載明贈送物品之名稱、數量及成本金額，復迄
    未提示贈品支出日報表供核，認與首揭查核準則規定未符，
    而不予認列，難指不合。又依原告該項陳述，亦足見購買納
    骨塔位者，非必備毛巾、骨灰罈、壽衣、祭祀用品，則各該
    祭祀用品，顯須另行購買，原告於97年6月12日言詞辯論中
    亦承認須另行購買無訛（見該筆錄），乃原告就毛巾、骨灰
    罈、壽衣、祭祀用品之進項憑證即發票均僅載壽衣一批、骨
    罈一批、毛巾一批（見原處分卷第178至181頁），被告稱祭
    祀用品支出明細與帳簿憑證無法勾稽查核，即非無據。另原
    告嗣改稱帳載營業成本－服務費3,932,749元包含出售塔位
    勞務成本（佣金支出）1,589,523元，應予追認乙節，並提
    出勞務成本服務費之帳冊（原告97年5月30日所提陳報狀附
    件二），註明「螢光筆（畫記）部分為出售塔位勞務成本，
    非葬儀收入成本。」惟姑不論，該螢光筆所註記部分（金額
    恰如原告所稱1,589,523元）之發生時間均在該年（93年）
    之11月4日以後之2個月中，而原告稱其營業中納骨塔買賣為
    主要收入占全部營業收入90．7％（見其訴願書事實欄載）
    ，則其在10月以前何以均無該項收入，於其營業比重上，已
    難謂非有違常情，次查原告93年度營利事業所得稅結算申報
    ，列報營業成本34,079,723元（包括納骨塔位成本25,757,5
    67元、佣金支出3,269,430元、服務費3,932,749元及祭祀品
    支出1,119,977元），被告機關依原告出具之同意書剔除祭
    祀品支出1,119,977元，核定營業成本32,959,746元，則原
    告主張營業之出售納骨塔及殯葬服務之成本均已涵蓋在內，
    準此，原告列報之營業成本－服務費3,932,749元，被告機
    關既已依其申報數認定，原告主張上開服務費3,932,749 元
    中包含出售塔位勞務成本（即佣金支出）1,589,523元應予
    追認乙節，尚屬誤會。原告主張，均無足採。綜上本件原處
    分核無違誤，訴願決定予以維持，亦無不合，原告訴請予以
    撤銷核無理由，應予駁回。
據上論結，本件原告之訴為無理由，依行政訴訟法第195條第1項
後段、第98條第1項前段，判決如主文。
中    華    民    國    97    年    6    月    17    日
                臺中高等行政法院第三庭
                          審判長法  官   王 茂 修
                                法  官   莊 金 昌
                                法  官   林 金 本
以上正本證明與原本無異。
如不服本判決，應於判決送達後20日內向本院提出上訴書狀，其
未表明上訴理由者，應於提起上訴後20日內向本院提出上訴理由
書（須依對造人數附具繕本）；如於本判決宣示或公告後送達前
提起上訴者，應於判決送達後20日內補提上訴理由書（須附繕本
）。未表明上訴理由者，逕以裁定駁回。
中    華    民    國    97    年     6    月   17     日
                                書記官    陳 滿 麗


司法院資訊處製作；財團法人民間司法改革基金會備份。
